臺灣高雄地方法院刑事判決　　　　　　　　　　　　九十一年度簡上字第一九號
　　公　訴　人　臺灣高雄地方法院檢察署檢察官
　　上　訴　人　甲○○　男　四.
　　即　被　告
右列上訴人因傷害案件，不服本院高雄簡易庭九十一年度雄簡字第四六四號中華民國
九十一年四月十日第一審判決（聲請簡易判決處刑案號九十一年度偵字第二六八四號
），提起上訴，本院判決如左：
    主  文
上訴駁回。
甲○○緩刑貳年。
    事  實
一、甲○○與乙○○係夫妻關係，二人為家庭暴力防治法第三條第一款所稱之家庭成
    員，民國九十年十二月二十九日下午四時三十分許，甲○○因細故與乙○○在其
    等位於高雄市鼓山區○○○路一０一三號六樓之二號之住處大門電梯口發生爭執
    ，竟因口教而發生拉扯，致乙○○因此受有前胸部九公分擦傷之傷害。
二、案經乙○○訴由高雄市政府警察局鼓山分局報告台灣高雄地方法院檢察署檢官偵
    查起訴。
    理  由
一、訊據被告甲○○固未否認於前揭時、地與告訴人發生拉扯之事實，然矢口否認告
    訴人所受之傷害係因其拉扯所致，辯稱：告訴人有開車出去，所受之傷害可能是
    車禍所致云云。然查：前開事實除據告訴人指訴甚詳外，並經證人即被告之女許
    怡婷證稱被告確有抓告訴人之頭部撞牆屬實（見本院九十一年三月五日筆錄），
    再者，本件告訴人乙○○於九十年十二月二十九日至高雄市立婦幼綜合醫院就診
    ，經診斷受有前胸部九公分擦傷傷害之事實，亦有該院高市衛醫字第三００一號
    驗傷診斷書可資為證，本院審諸證人與被告為父女，而告訴人與被告係夫妻，於
    審理中數度表示願意原諒被告不予追究，應無誣陷被告之可能，且前開驗傷時間
    距離本案發生時間相近，告訴人又無自致傷害誣陷告訴人之動機，被告又未否認
    與告訴人發生拉扯，該傷勢應係當時拉扯所致無訛，本件事證明確，被告所辯應
    不足採，其傷害犯行堪予認定。
二、核被告所為係犯刑法第二百七十七條第一項之罪。爰審酌被告未念與告訴人夫妻
    之情，僅因細故便動手傷害告訴人，其犯罪之動機及手段均未足採等一切情狀，
    認原審刑法第二百七十七條第一項、第四十一條第一項、罰金罰鍰提高標準條例
    第一條前段、第二條，量處被告拘役三十日，如易科罰金，以三百元折算一日，
    其認事用法均無違誤，量刑亦稱妥適。上訴意旨空言指摘原判決不當並無理由，
    應予駁回。末查，被告前未曾受有期徒刑以上刑之宣告，有台灣高等法院被告全
    國前案紀錄表可按，足見其素行尚佳，且犯後業已獲得告訴人之諒解，其因一時
    情緒失控，偶罹刑典，經此偵審程序及刑之宣告後，應知警悟而無再犯之虞，本
    院綜核各情，認前開對其宣告之刑，以暫不執行為適當，爰併宣告緩刑二年，以
    勵自新。
據上論斷，應依刑事訴訟法第四百五十五條之一第一項、第三項、第三百六十八條，
刑法第七十四條第一款，判決如主文。
中      華      民      國    九十一    年     十二     月     二十     日
                                  臺灣高雄地方法院刑事第二庭
                                      審判長法  官    陳明富
                                            法  官    洪珮婷
                                            法  官    卓立婷
右正本證明與原本無異。
不得上訴。
                                            書記官    李春慧
中      華      民      國    九十二    年      一      月    二十一    日
【附錄本件論罪科刑法條】
中華民國刑法第二百七十七條
(普通傷害罪)
傷害人之身體或健康者，處三年以下有期徒刑、拘役或一千元以下罰金。
犯前項之罪因而致人於死者，處無期徒刑或七年以上有期徒刑；致重傷者
，處三年以上十年以下有期徒刑。
